【裁判字號】    97,上易,540
【裁判日期】    970430
【裁判案由】    恐嚇等
【裁判全文】
臺灣高等法院刑事判決                 97年度上易字第540號
上  訴  人  臺灣板橋地方法院檢察署檢察官
上  訴  人
即  被  告  甲○○
選任辯護人  簡宏明律師
上列上訴人因被告恐嚇案件，不服臺灣板橋地方法院96年度易字
第3663號，中華民國97年2 月14日第一審判決（起訴案號：臺灣
板橋地方法院檢察署96年度偵字第24669 號），提起上訴，本院
判決如下：
    主  文
原判決關於恐嚇部分撤銷。
甲○○意圖為自己不法之所有，以恐嚇使人將本人之物交付，累
犯，處有期徒刑壹年。
    事  實
一、甲○○前因妨害自由案件，經本院於民國（下同）九十一年
    十月二日以九十一年度上易字第二一五八號判決判處有期徒
    刑五月確定，並於九十一年十一月二十五日執行完畢。詎猶
    不知悔改，竟意圖為自己不法所有之接續犯意，於九十六年
    五月間某日，在臺北縣新莊市○○○路九十六號一樓簡佩華
    經營之「聲樂商行」卡拉ＯＫ店內，向簡佩華恫稱：伊係竹
    聯幫份子，每個月要收取新臺幣（下同）一萬五千元保護費
    ，否則就要砸店，讓簡佩華無法經營等語，使簡佩華心生畏
    懼因而不得不接受，自九十六年六月至八月間起，接續於每
    月各交付一萬五千元予甲○○。迄九十六年十月十一日，甲
    ○○（起訴書誤載為楊世華，均應予更正）邀同不知情友人
    李三貴及傅吉曹至該店消費飲食四千元，甲○○又藉口簽帳
    ，拒不付款，並欲向會計陳月美收取保護費九萬元，因陳月
    美不予理會，甲○○遂本於毀損他人之物之犯意，動手砸壞
    簡佩華所有之電視、電話、電燈及點唱機等物（毀損部分業
    經判處罪刑有期徒刑三月確定），經陳月美通知簡佩華報警
    ，經警到場當場查獲甲○○。
二、案經簡佩華訴由臺北縣政府警察局蘆洲分局報告臺灣板橋地
    方法院檢察署檢察官偵查起訴。
    理    由
一、上揭事實，業據上訴人即被告甲○○於本院審理時坦承不諱
    ，核與證人即告訴人簡佩華於偵查中證述及於本院指述（見
    偵卷第四十六頁至第四十八頁、本院卷第三四頁），證人即
    在場目擊之陳月美於偵查中證述情節（見偵卷第四十八頁）
    ，相戶符合無誤，足見被告之自白與事實相符，堪以採為認
    定犯罪之證據。本件事證明確，被告犯行已堪認定。
二、核被告所為，係犯刑法第三百四十六條第一項之恐嚇取財既
    遂罪。被告雖僅於九十六年五月間某日為一次之恐嚇行為，
    使告訴人有三次交款行為，且復於九十六年十月十一日向該
    店欲收取保護費未得逞，然仍屬於被告向被害人恐嚇之接續
    犯意內，即屬於包括一罪之範圍，是被告所為應僅論以單純
    一罪。被告前因妨害自由案件，經本院於九十一年十月二日
    以九十一年度上易字第二一五八號判決判處有期徒刑五月確
    定，並於九十一年十一月二十五日執行完畢，有本院被告前
    案紀錄表在卷可稽，其於受有期徒刑執行完畢後，五年以內
    因故意犯本件有期徒刑以上之罪，為累犯，應依刑法第四十
    七條第一項之規定，論以累犯，並加重其刑。
三、原審對被告予以論罪科刑，固非無見，惟原判決對於被告於
    九十六年十月十一日向該店欲收取保護費未得逞部分之犯行
    ，於犯罪事實有認定，但未於判決理由內論述，尚有未合；
    又被告犯罪後已與被害人和解，並賠償損害十二萬元，業據
    告訴人簡佩華於本院陳述在卷，原審未及審酌，亦有未當。
    被告上訴意旨，亦以已與被害人和解並賠償損害為由，指摘
    原審量刑過重，即非無理由。至檢察官上訴，指摘原判決量
    刑過輕，求處有期徒刑二年，然被告已與被害人和解，並賠
    償損害十二萬元，且被害人亦請求給予被告自新機會（見本
    院卷第三四頁），本院參酌被害人之被害情節已獲賠償，爰
    認檢察官之上訴為無理由。本件被告恐嚇部分，既有上開可
    議之處，自應由本院撤銷改判。爰審酌被告已有前案紀錄，
    不知悔改而仍仗勢強索保護費，惡性非輕，惟犯後已坦承犯
    行，並已賠償被害人損害，且頗表悔意，並參酌其他一切犯
    罪情狀，量處有期徒刑一年，以示懲儆。
據上論斷，應依刑事訴訟法第三百六十九條第一項前段、第三百
六十四條、第二百九十九條第一項前段，刑法第第三百四十六條
第一項、第四十七條第一項，刑法施行法第一條之一，判決如主
文。
本案經檢察官張啟彬到庭執行職務。
中    華    民    國    97    年    4     月    30    日
                  刑事第十庭    審判長法  官 楊炳禎
                                      法  官 陳博志
                                      法  官 李春地
以上正本證明與原本無異。
不得上訴。
                                      書記官 蘇秋
中    華    民    國    97    年    4     月    30    日
附錄：本案論罪科刑法條全文
刑法第346條
意圖為自己或第三人不法之所有，以恐嚇使人將本人或第三人之
物交付者，處6月以上5 年以下有期徒刑，得併科1千元以下罰金
。
以前項方法得財產上不法之利益，或使第三人得之者，亦同。
前二項之未遂犯罰之。


司法院資訊處製作；財團法人民間司法改革基金會備份。
